臺灣板橋地方法院刑事裁定　　　　　　 100年度聲字第2795號
聲請人　即
選任辯護人　姜明遠律師
　　　　　　蕭仁杰律師
被　　　告　蘇金龍
上列聲請人因被告貪污等案件（100 年度訴字第1225號），聲請
具保停止羈押，本院裁定如下：
    主  文
聲請駁回。
    理  由
一、聲請意旨略以：本案經辯護人閱卷後，影印大量卷證資料，
    業已交予被告蘇金龍，惟因被告蘇金龍現遭羈押，實難蒐集
    或研讀卷宗資料，為己辯護，況被告蘇金龍年逾60歲，又患
    有椎間盤突出症，於狹窄之舍房內，又要研讀卷證或作筆記
    ，實屬痛苦不堪。再依卷證資料顯示，被告蘇金龍是否確如
    同案被告朱其萬等人所稱有貪污收取回扣之情形，亦非無疑
    ，亦即起訴書認定有部分參與圍標之廠商，有交付圍標金，
    卻不知行賄（或回扣）被告蘇金龍之款項，苟此項認定屬實
    ，則圍標廠商將如何依憑約定好之公式計算應繳交予同案被
    告朱其萬等人之款項？況同案被告朱其萬等人之歷次陳述，
    亦互核不符，且前後矛盾，最後係在調查局人員多次提示相
    關標案及誘導訊問下，渠等供述始勉強趨於一致，是渠等供
    述自不可信。另起訴書附表所示之標案，輔以卷證內容及被
    告蘇金龍對標案之記憶，亦發現有多處不合理之處；又同案
    被告李權倫於民國100 年1 月4 日調查局詢問時供稱之公關
    費計算標準，亦與同案被告朱其萬等人所述不同，則是否係
    同案被告朱其萬、蔡德隆等人假藉被告蘇金龍名義，在外行
    騙廠商，即非無疑？是同案被告朱其萬等人之供述，實難採
    信，從而，同案被告朱其萬等人之指訴既有重大瑕疵可指，
    自難認被告蘇金龍之犯罪嫌疑重大，縱認其犯罪嫌疑重大，
    亦應已無繼續羈押之必要。另被告蘇金龍如與同案被告朱其
    萬等廠商有任何勾結或收取回扣之行為，焉有可能於知悉同
    案被告林正旺、劉中安與廠商共同出國同遊時，即將林正旺
    、劉中安等2 人為調職之處分，且由監聽譯文顯示，廠商於
    通聯中毫不避諱談及渠等與林正旺、劉中安之親密關係或違
    法交往，且於其2 人遭調職後，亦極力動員欲幫該2 人恢復
    原職，何以朱其萬等人當時不找被告蘇金龍關說或疏通？且
    於長期監聽過程中，亦無被告蘇金龍與任一廠商之通聯？再
    卷內查扣之帳冊內，均有林正旺、劉中安收賄或接受招待之
    花費記載，何以未見被告蘇金龍收取回扣之記載？另本案其
    他被告亦經準備程序，就認罪與否為初步認定，顯見被告蘇
    金龍已無勾串共犯之虞，至共犯蔡昇岳雖在逃亡中，但本案
    犯罪事實之認定，已經被告及其他同案被告於偵查中、法院
    送審程序、準備程序中，調查詳盡，尚難僅因共犯蔡昇岳在
    逃，即有任何影響本案事實認定之可能，是被告蘇金龍已無
    勾串共犯或證人之虞，亦無逃亡之可能，爰聲請具保停止羈
    押等語。
二、查被告蘇金龍因貪污等案件，經本院訊問後，被告蘇金龍雖
    否認犯行，然有起訴書證據清單所列各項事證為證，而就檢
    察官所提出之證據形式審查結果，可認具有表面可信之程度
    ，足認被告蘇金龍犯罪嫌疑重大，所犯貪污治罪條例第4 條
    第1 項第3 款之經辦公用工程收取回扣罪，又係最輕本刑為
    無期徒刑或10年以上有期徒刑之罪，再被告蘇金龍係經搜索
    及檢察官當庭逮捕，有事實足認有逃亡之虞，並佐以共犯蔡
    昇岳在逃，且涉案廠商即同案被告朱其萬等人仍在承作相關
    工程，有事實足認被告蘇金龍有勾串共犯及證人之虞，合於
    刑事訴訟法第101 條第1 項第1 款、第2 款、第3 款所定之
    情形，非予羈押，顯難進行審判，認有羈押之必要，於100
    年5 月19日執行羈押。而被告蘇金龍經再次訊問後，認原羈
    押原因依然存在，不能因具保而消滅。至辯護人雖辯稱：經
    詳閱卷證後，可知起訴書所引之證據方法如同案被告或證人
    之供述，內容互核矛盾，且前後不一，又有多處不合理之處
    ，顯有重大瑕疵可指，是被告蘇金龍之犯罪嫌疑並未重大等
    語，惟辯護人所指起訴書所引之證據方法是否足以證明被告
    蘇金龍犯罪，乃係本案調查審酌之範圍，茲因本案尚在審理
    中，尚無從僅依被告蘇金龍之辯解，即全盤推翻起訴書所列
    之全部證據，遽認檢察官起訴之犯罪事實有誤，是辯護人上
    開所辯，尚有誤會。另辯護人固又辯稱：被告蘇金龍在押，
    無法蒐集或研讀卷證為自己辯護等語，惟刑事訴訟法既規定
    有羈押之制度，且被告蘇金龍亦經本院審核認有羈押之必要
    而予以羈押，是辯護人以被告蘇金龍遭羈押無法為己辯護等
    語，顯係就法律規定有所誤解，於法無據。況辯護人依刑事
    訴訟法第33條規定，本得於審判中檢閱卷宗及證物並得抄錄
    或攝影，而被告蘇金龍之辯護人亦已依法向本院聲請閱覽本
    案全部卷證，並表示已將影印之卷證交予在押之被告蘇金龍
    ，自已足資保障被告蘇金龍在訴訟法上之攻擊防禦權，是辯
    護人以被告蘇金龍在監為由，認被告蘇金龍無法蒐集或詳閱
    卷證等語，核與被告蘇金龍是否符合羈押之要件無涉，否則
    ，如認一經羈押被告即妨害被告之訴訟權，刑事訴訟法又何
    須設有羈押相關規定，是辯護人此項理由，洵屬無據。辯護
    人雖又辯稱：被告蘇金龍並無逃亡之虞云云，然被告蘇金龍
    係於警員依法執行搜索，並經檢察官訊問後，當庭逮捕到案
    之事實，業經本院依職權查閱上開刑事卷宗審查無誤，是被
    告蘇金龍既經搜索及檢察官當庭逮捕之情，確有事實足認有
    逃亡之虞，是辯護人上開所辯，亦無可採。再辯護人雖辯稱
    ：本案已無勾串共犯或證人之虞等語，然共犯蔡昇岳在逃，
    且經檢察官於偵查中發布通緝，再本案涉案之廠商即同案被
    告朱其萬等人均仍在承作相關工程，且被告蘇金龍之辯護人
    亦聲請對渠等進行交互詰問，是被告蘇金龍自仍有勾串共犯
    或證人之可能，是辯護人辯稱：被告蘇金龍已無勾串共犯或
    證人之虞，尚不足採。再被告蘇金龍之羈押原因仍然存在（
    已如前述），並不能因具保而消滅，是辯護人為被告蘇金龍
    聲請具保停止羈押，為無理由，應予駁回。
中    華    民    國   100    年    6     月    30    日
                  刑事第二十庭  審判長法  官  林家賢
                                      法  官  陳明偉
                                      法  官  鄧雅心
以上正本證明與原本無異。
如不服本裁定應於送達後5 日內向本院提出抗告狀。
                                      書記官  王小芬
中    華    民    國   100    年    6     月    30    日